---
output: pdf_document
header-includes: 
- \usepackage[utf8]{inputenc}
- \usepackage[T1]{fontenc}
- \usepackage[ngerman]{babel}
- \usepackage{amsmath,amssymb,amsthm}
- \usepackage{dsfont}
- \usepackage{listings}
- \usepackage{floatrow}
- \usepackage{fancyhdr}
- \pagestyle{fancy}
- '\fancyhead[C,C]{Gruppe 11: Robin Baudisch, Merlin Kopfmann, Maximilian Neudert}'
- \fancyhead[L]{}
- \fancyhead[R]{}
- \fancyfoot[C,C]{\thepage}
- \renewcommand{\footrulewidth}{0.4pt}
- '\newcommand{\cov}[1]{\operatorname{Cov}\left( #1 \right)}'
- '\newcommand{\cor}[1]{\operatorname{Cor}\left( #1 \right)}'
- '\newcommand{\V}[1]{\mathbf{\operatorname{V}}\left( #1 \right)}'
- '\newcommand{\E}[1]{\mathbf{\operatorname{E}}\left( #1 \right)}'
---

<style type="text/css">
body{
  font-size: 12px;
}
h1 {
  font-size: 18px;
}
h1 {
  font-size: 14px;
}
h1 {
  font-size: 12px;
}
</style>

```{r global_options, include=FALSE}
knitr::opts_chunk$set(error=TRUE,     # Keep compiling upon error
                      collapse=TRUE,  # collapse by default
                      echo=TRUE,      # echo code by default
                      comment = "#>", # change comment character
                      warning=TRUE,   # show R warnings
                      message=FALSE,  # show R messages
                      out.width = "100%",
                      out.height = "100%",
                      fig.width = 10)
```

<!---** Hochschule Darmstadt | Studiengang Data Science | Sommersemester 2019 **--->

```{r}
set.seed(42)
```

# Arbeitsblatt 7

## Aufgabe 1

Wir haben 100 Personen mit jeweils 1000 Features.
Die Hauptkomponenten sind Linearkombinationen der Features, um neue Featurevektoren zu bestimmen. Wenn man versucht möglichst hohe Varianz zu erzielen, dann bieten sich orthogonal zueinander stehende Vektoren an, da dies die maximal mögliche Abweichung ist. Das einzige Vektorsystem einer Matrix, das orthogonal aufeinander steht sind die Eigenvektoren der Matrix, welche dann als Hauptkomponenten (anhand der Kovarianzmatrix) gewählt werden und anschließend nach Eigenwert absteigend sortiert werden.
Je größer der Eigenwert, desto größer die erklärte Varianz.

Sprich in diesem Beispiel erklärt die erste Hauptkomponente als Linearkombination aus 1000 Featurevektoren alleine schon 10% der Variation.

## Aufgabe 2






