---
output: pdf_document
header-includes: 
- \usepackage[utf8]{inputenc}
- \usepackage[T1]{fontenc}
- \usepackage[ngerman]{babel}
- \usepackage{amsmath,amssymb,amsthm}
- \usepackage{dsfont}
- \usepackage{listings}
- \usepackage{floatrow}
- \usepackage{fancyhdr}
- \pagestyle{fancy}
- '\fancyhead[C,C]{Gruppe 11: Robin Baudisch, Merlin Kopfmann, Maximilian Neudert}'
- \fancyhead[L]{}
- \fancyhead[R]{}
- \fancyfoot[C,C]{\thepage}
- \renewcommand{\footrulewidth}{0.4pt}
- '\newcommand{\cov}[1]{\operatorname{Cov}\left( #1 \right)}'
- '\newcommand{\cor}[1]{\operatorname{Cor}\left( #1 \right)}'
- '\newcommand{\V}[1]{\mathbf{\operatorname{V}}\left( #1 \right)}'
- '\newcommand{\E}[1]{\mathbf{\operatorname{E}}\left( #1 \right)}'
---

<style type="text/css">
body{
  font-size: 12px;
}
h1 {
  font-size: 18px;
}
h1 {
  font-size: 14px;
}
h1 {
  font-size: 12px;
}
</style>

```{r global_options, include=FALSE}
knitr::opts_chunk$set(error=TRUE,     # Keep compiling upon error
                      collapse=TRUE,  # collapse by default
                      echo=TRUE,      # echo code by default
                      comment = "#>", # change comment character
                      warning=TRUE,   # show R warnings
                      message=FALSE,  # show R messages
                      out.width = "100%",
                      out.height = "100%",
                      fig.width = 10)
```

<!---** Hochschule Darmstadt | Studiengang Data Science | Sommersemester 2019 **--->

```{r}
set.seed(42)
```

# Arbeitsblatt 6

## Aufgabe 2

Wir können die Unkorreliertheit einerseits beweisen durch

\begin{align}
\cov{Y_i, Y_j}
& = \cov{(A^T X)_i, (A^T X)_j} \\
& = \cov{A^T X}_{ij} \\
& = \left( A^T \cov{X} A \right)_{ij} \\
& = \left( A^T \Sigma A \right)_{ij} \\
& = \Lambda_{ij} \\
& = \begin{cases}
1, & i = j,\\
0, & \text{sonst}.
\end{cases}
\end{align}

Alternativ zur besseren Vorstellung.
Sei $e_i$ der $i$-te Einheitsvektor, dann erhalten wir:

\begin{align}
\cov{Y_i, Y_j}
& = \cov{(A^T X)_i, (A^T X)_j} \\
& = \cov{e_i^T A^T X, e_j^T A^T X} \\
& = e_i^T \cov{A^T X, A^T X} e_j \\
& = e_i^T A^T \cov{X, X} A e_j \\
& = e_i^T A^T \Sigma A e_j \\
& = e_i^T \Lambda e_j \\
& = \Lambda_i e_j \\
& = \Lambda_{ij}
& = \begin{cases}
1, & i = j,\\
0, & \text{sonst}.
\end{cases}
\end{align}














